【裁判字號】    97,易,3732
【裁判日期】    980227
【裁判案由】    竊盜
【裁判全文】
臺灣臺北地方法院刑事判決              97年度易字第3732號
公  訴  人  臺灣臺北地方法院檢察署檢察官
被      告  甲○○
                   （另案於臺灣臺北監獄執行中）
上列被告因竊盜案件，經檢察官提起公訴（97年度偵字第23454
號），因被告於準備程序進行中就被訴事實為有罪之陳述，且所
犯非死刑、無期徒刑、最輕本刑為三年以上有期徒刑之罪或高等
法院管轄第一審案件，經告知簡式審判程序之旨，並聽取檢察官
、被告之意見後，經本院合議庭裁定由受命法官獨任進行簡式審
判程序審理，判決如下：
    主  文
甲○○攜帶兇器竊盜，罪，各處有期徒刑捌月，未扣案扳手壹
隻沒收。應執行有期徒刑壹年捌月，未扣案扳手壹隻沒收。
    事  實
一、甲○○前於民國96年間，因犯竊盜罪，經本院以96年度易字
    第3337號分別判處有期徒刑7 月、7 月、5 月、8 月，合併
    應執行有期徒刑2 年確定（現執行中不構成累犯）。惟甲○
    ○因缺錢花用，詎仍不知悔改，竟意圖為自己不法之所有，
    分別於下述時、地，為下述加重竊盜行為：
  (一)於96年11月4 日上午4 時許，攜帶其所有以金屬材質製成，
    客觀上足以對於人之生命、身體、安全構成威脅而屬凶器之
    扳手1 隻（未扣案），途經臺北市○○區○○街146 巷臨19
    號旁，持上開扳手接續竊取停放在該處之三兆汽車商行（代
    表人劉明聰）所有，車牌號碼K8-4486 號及2N-4382 號自用
    小貨車上之車用蓄電池各1 顆（總重34公斤）。得手後，旋
    即攜至由不知情之郭麗花所經營，址設臺北縣新店市○○路
    131之1號之「長益紙業有限公司」資源回收場以每公斤新臺
    幣（下同）20元之價格變賣。得款均已用罄。
  (二)於96年11月17日下午4 時許，攜帶上開扳手，途經臺北縣新
    店市○○路路邊第126 號、第146 號停車格前，持上開扳手
    接續竊取停放在該處之三兆汽車商行（代表人劉聰明）所有
    ，車牌號碼OY-0608 號及不詳人所有之不詳車牌號碼自用小
    貨車上之車用蓄電池各1 顆（總重31公斤）。得手後，於當
    日隨即攜至由不知情之郭麗花所經營，址設臺北縣新店市○
    ○路131 之1 號之「長益紙業有限公司」資源回收場以每公
    斤20元之價格變賣。得款均已用罄。
  (三)嗣因警察接獲多起蓄電池被竊報案，至郭麗花之上開資源回
    收場查詢，經郭麗花提出甲○○所變賣之蓄電池及出具之4
    張切結書，而循線查悉上情。
二、案經臺北市政府警察局文山第二分局報請臺灣臺北地方法院
    檢察署檢察官偵查起訴。於準備程序中，被告就被訴事實為
    有罪之陳述，經本院合議庭裁定改用簡式審判程序。
    理  由
一、上開犯罪事實，業據被告甲○○於本院審理時坦承不諱（見
    本院98年2 月13日準備程序筆錄及審理筆錄），核與證人即
    三兆汽車商行負責人劉明聰於警詢中陳述被竊之情形（見97
    年度偵字第5779號卷〈下稱偵卷〉第18頁至第19頁）、證人
    即長益紙業有限公司負責人郭麗花於警詢時、偵查中證述被
    告持竊得之蓄電池至其所經營之長益紙業有限公司銷售得款
    一節相符（見偵卷第119 頁至第123 頁、第253 頁至第254
    頁），復有被告於出售蓄電池時簽署之承諾書2 紙（見偵卷
    第171 頁、第173 頁）、竊得之蓄電池照片3 張（見偵卷第
    27頁至第29頁）、採證照片10張（見偵卷第31頁至第35頁）
    、贓物認領保管單1 張（見偵卷第23頁）附卷可稽，足以認
    定被告前開出於任意性之自白與事實相符。本案事證明確，
    被告犯行堪以認定，應依法論科。
二、按刑法第321 條第1 項第3 款之攜帶兇器竊盜罪，係以行為
    人攜帶兇器竊盜為其加重條件，此所謂兇器，其種類並無限
    制，凡客觀上足對人之生命、身體、安全構成威脅，具有危
    險性之兇器均屬之，且祇須行竊時攜帶此種具有危險性之兇
    器為已足，並不以攜帶之初有行兇之意圖為必要，亦即行為
    人攜帶兇器有行兇之可能，客觀上具有危險性，即為已足，
    至其主觀上有無持以行兇或反抗之意思，尚非所問（最高法
    院79年台上第5253號判例、同院74年度第3 次刑事庭會議決
    議意旨可資參照）。查被告於如上揭時、地行竊時所攜帶之
    扳手1 隻，固未扣案，惟該工具既為金屬製成，其質地必屬
    堅硬，客觀上顯足以對於他人之生命、身體構成威脅而具有
    危險性，屬刑法所謂兇器甚明。核被告所為，係犯刑法第32
    1 條第1 項第3 款之攜帶兇器竊盜罪。又被告如事實欄一、
    (一)所為，係在同地於密接時間內所為，顯係基於單一之犯意
    接續為之，且侵害為同一被害人之法益，為接續犯，應論以
    一個加重竊盜罪。然按所謂「接續犯」，係指數行為於同時
    同地或密切接近之時地實施，侵害同一法益，各行為之獨立
    性極為薄弱，依一般社會健全觀念，在時間差距上，難以強
    行分開，在刑法評價上，以視為數個舉動之接續施行，合為
    包括之一行為予以評價，較為合理，而為包括之一罪。亦即
    以單一之犯意，同一行為之數個舉動，接續進行同一犯罪，
    在犯罪完成以前，其各個舉動均屬犯罪行為之一部，而接續
    地侵害同一人之同一法益，始得謂係接續犯。如係數個犯罪
    行為，時間上先後次序可分，所侵害者乃非同一人管領之個
    別數法益，則各行為間自均可獨立成罪，不得論以接續犯。
    故多次之竊行，除被竊之客體在客觀上可視為屬於同一監督
    權範圍外，須侵害同一之法益，且各行為之獨立性極為薄弱
    ，依一般社會健全觀念，在時間差距上，難以強行分開，始
    足成立接續犯。本案被告如事實欄一、(二)所為，其行竊時間
    雖然密接，但因各該財物所有權歸屬不同被害人，侵害法益
    不同，且行竊地點路邊，亦非屬同一監督權範圍，被告主觀
    上對於行竊之車輛分屬不同人所有，應有認識，足認其該部
    分之多次犯行，應屬獨立可分，尚難認係接續犯。被告所犯
    上開三罪，犯意各別，行為互殊，應予分論併罰。爰審酌被
    告前已有多次竊盜之前科，素行不佳，且正值盛年，竟不思
    以正途謀生，僅因缺錢花用，即妄以竊盜手段不勞而獲，不
    僅侵害私人財產，且危及社會安全，所為實屬非是，惟念其
    犯後終仍能知所悔悟而坦承犯行，態度尚可，僅國中畢業之
    智識程度，家境勉持之生活狀況，所竊得財物之價值非鉅，
    被害人所受損害之程度尚微等一切情狀，認公訴人就被告前
    開犯行，各具體求處有期徒刑9 月，稍嫌過重，爰分別量處
    如主文所示之刑，並定其應執行之刑，以示懲儆。
三、又被告為前揭3 次加重竊盜犯行所用之扳手1 隻，為被告所
    有，且供犯本案犯罪所用之物，惟已丟棄等情，業據被告供
    承明確，是上開扳手1 把雖未扣案，惟尚無證據證明業已滅
    失，爰依刑法第38條第1 項第2 款之規定諭知沒收。
據上論斷，應依刑事訴訟法第273 條之1 第1 項、第299 條第1
項前段，刑法第321 條第1 項第3 款、第51條第5 款、第38條第
1 項第2 款，判決如主文。
本案經檢察官杜慧玲到庭執行職務
中    華    民    國    98    年     2    月    27    日
                  刑事第十庭  法  官  謝昀璉
上正本證明與原本無異。
如不服本判決應於收受送達後10日內向本院提出上訴書狀，並應
敘述具體理由；其未敘述上訴理由者，應於上訴期間屆滿後20日
內向本院補提理由書（均須按他造當事人之人數附繕本）「切勿
逕送上級法院」。告訴人或被害人如對於本判決不服者，應具備
理由請求檢察官上訴，其上訴期間之計算係以檢察官收受判決正
本之日期為準。
                              書記官  鄭雅文
中    華    民    國    98    年    3     月    2     日
附錄法條：刑法第321 條第1 項第3 款。
中華民國刑法第321 條
（加重竊盜罪）
犯竊盜罪而有左列情形之一者，處6 月以上、5 年以下有期徒刑
：
一、於夜間侵入住宅或有人居住之建築物、船艦或隱匿其內而犯
    之者。
二、毀越門扇、牆垣或其他安全設備而犯之者。
三、攜帶兇器而犯之者。
四、結夥三人以上而犯之者。
五、乘火災、水災或其他災害之際而犯之者。
六、在車站或埠頭而犯之者。
前項之未遂犯罰之。


司法院資訊處製作；財團法人民間司法改革基金會備份。
